臺灣花蓮地方法院刑事判決
111年度原訴字第18號
公  訴  人  臺灣花蓮地方檢察署檢察官
被      告  林勝峰


選任辯護人  蔡文欽律師（法扶律師）  
上列被告因傷害等案件，經檢察官提起公訴（110年度偵字第564
8號），本院判決如下：
    主  文
本件公訴不受理。
    理  由
一、公訴意旨略以：被告林勝峰於民國110年9月11日22時許，在
    花蓮縣○○市○○○街000號前，因細故與告訴人鄭百亨發生爭執
    ，被告基於傷害之犯意，以徒手揮拳毆打告訴人，復拿置物
    籃子攻擊告訴人，並稱「我是同心會的啦，不然你想怎樣」
    等語，造成告訴人受有雙上臂挫傷、頸部挫傷、左側肩膀挫
    傷、右側手部挫傷等傷害，並致鄭百亨心生畏懼，足生危害
    其安全；被告於上開時間、地點，另基於毀損之犯意，將告
    訴人持有之手機1支，猛力摔至地面致令不堪用，足生損害
    於鄭百亨。因認被告分別涉犯刑法第277條第1項之傷害罪嫌
    及同法第354條損壞他人物品罪嫌等語。
二、按告訴乃論之罪，告訴人於第一審辯論終結前，得撤回其告
    訴，又告訴經撤回者，應諭知不受理之判決，並得不經言詞
    辯論為之，刑事訴訟法第238條第1項、第303條第3款、第30
    7條分別定有明文。
三、經查，本件告訴人告訴之案件，起訴意旨認分別涉犯刑法第
    277條第1項之傷害罪及同法第354條損壞他人物品罪，依刑
    法第287條前段及同法第357條之規定，均為告訴乃論之罪。
    茲告訴人具狀撤回告訴，有刑事撤回告訴狀1份在卷可佐（
    見本院卷第67頁），揆諸首開說明，爰不經言詞辯論，逕為
    諭知不受理之判決。
本案經檢察官林英正提起公訴，檢察官羅美秀到庭執行職務。
據上論斷，應依刑事訴訟法第303條第3款、第307條，判決如主
文。
中　　華　　民　　國　　111 　年　　6 　　月　　1 　　日
                  刑事第三庭  審判長  法  官  黃柏憲   
                                      法  官  林育賢    
                                      法  官  邱佳玄  
以上正本證明與原本無異。
如不服本判決應於收受送達後20日內向本院提出上訴書狀，並應
敘述具體理由。其未敘述上訴理由者，應於上訴期間屆滿後20日
內向本院補提理由書(均須按他造當事人之人數附繕本)「切勿逕
送上級法院」。告訴人或被害人如對於本判決不服者，應具備理
由請求檢察官上訴，其上訴期間之計算係以檢察官收受判決正本
之日期為準。
辯護人依據刑事訴訟法第346條、公設辯護人條例第17條及律師
法第32 條第2項、第36條等規定之意旨，尚負有提供法律知識、
協助被告之義務（含得為被告之利益提起上訴，但不得與被告明
示之意思相反）。
因疫情而遲誤不變期間，得向法院聲請回復原狀。
中　　華　　民　　國　　111 　年　　6 　　月　　1 　　日

                                      書記官  方毓涵